Damian Ariel Wajser

32 años, Argentino, Soltero. DNI 31477796
Fecha de nacimiento: 21.02.1985
Inclán 4017 (1258)
Boedo, Capital Federal, Argentina
Tel. (011) 49210465 / (011) 156-235-6268
wajser@gmail.com
https://github.com/damianwajser

Extracto

Soy Analista de Sistemas, actualmente ejerzo el rol de Tech Master/Arquitecto en el cliente TODO PAGO, liderando la práctica de Aplicaciones OpenSource en SOFTTEK. Cuento con más de 10 años de experiencia desarrollando y coordinando equipos.

Gestión de Clientes / Proyectos

- Liderar proyectos o equipos de trabajo (especialización en servicios de Software Factory).
- Negociación con clientes. Tiempo, alcance y fechas.
- Monitoreo y control de proyectos en paralelo.

Responsabilidades Comerciales

- Armado de propuestas técnicas y comerciales.
- Preparación de pliegos para licitaciones.
- Presentación de productos y servicios.

Training & Staffing

Capacitación en java de diferentes colaboradores de la compañía, dictado de cursos y capacitaciones a sectores involucrados con sistemas internos.

- Staffing.
- Recruiting de recursos para startup de proyectos.
- Entrevistas.
- Gestión de la subcontratación de recursos.
- Coordinación de academias para trainees.
- Diferentes actividades tipo outdoors para miembros de equipo.
- Dictado y coordinación de Meetups.

Responsabilidades Técnicas

- Documentación de Arquitectura / Relevamiento a la totalidad de sectores involucrados.
- Asistencia en solución de problemas técnicos.
- Distribución de tareas y seguimiento de tareas del equipo.
- Armado de procedimientos para área de Operaciones / Tecnología.
- Propuestas de mejoras / Refactorización / Análisis de calidad de código Diseño.
- Documentación UML.
- Establecimiento de líneas de comunicación con actores en distintos roles del proyecto (DBA / Funcionales / Arquitecto / Implementaciones / Infraestructura).
- Capacitación del producto a otros miembros del equipo.
- Definición, Diseño y presentación de soluciones alternativas. Distribución de soluciones

propuestas a miembros del equipo.

- Definición y asistencia en implementación de Entornos (Testing / QA / Desarrollo).
- Asistencia en implementación a desarrolladores de diversos Seniority.

Publicaciones

7.2017 | Como ser efectivos a la hora de contratar perfiles It

http://latamdigital.softtek.co/c%C3%B3mo-ser-efectivos-a-la-hora-de-contratar-perfiles-it

4.2017 | Por qué el café es importante en las empresas

https://www.cronista.com/columnistas/Por-que-el-cafe-es-importante-en-las-empresas-20170317-0 012.html

12.2016 | El cafe como indicador

https://www.taringa.net/posts/economia-negocios/19690709/El-cafe-como-indicador-de-calidad.html

9.2016 | Que es un ninja Developer?

Conceptos generales sobre qué significa y que debe conocer un Ninja Developer, y su situación en el mercado laboral.

http://latamdigital.softtek.co/c%C3%B3mo-ser-efectivos-a-la-hora-de-contratar-perfiles-it

8.2015 | Nginx vs Apache

http://latamdigital.softtek.co/combate-entre-servidores-web-nginx-vs-apache

8.2015 | FullStack developers

http://latamdigital.softtek.co/9-aspectos-que-debe-conocer-un-full-stack-developer

10.2015 | Rest

http://latamdigital.softtek.co/rest-restful-ventajas-y-diferencias

6.2015 | MircoServices

http://latamdigital.softtek.co/microservicios-%C2%BFtendencia-o-moda

Educación

03.2014 - en suspenso | UP, Argentina.

Sistemas y Marketing, Licenciatura.

Plan complementario a la carrera de ORT Argentina, enfocada a la parte de venta en sistemas, 2 años de cursada.

03.2007 - 2013 | ORT, Argentina.

Analista de Sistemas de Computación, Terciario.

03.1998 - 07.2006 | Escuela Comercial Gabriela Mistral, Argentina.

Perito Mercantil, Graduado, Secundario.

Conocimientos Generales

Diseño Web: Action Script, Java Script, JQuery, Prototype, JSON, HTML, CSS, JSP, ASP, FLEX,

 $CSS,\, DHTMLX,\, Angular 1,\, Angular 2,\, web\,\, components,\, polymer,\, handelbars.$

Lenguajes: PHP, JAVA, NODEJS, JS, C++, QBasic, Ruby, Python, Net (C#).

Mobile: Ionic, Ionic2, Android.

Building: Maven, Gradle, npm, grunt, gulp, gem, composer.

Frameworks: Spring (MVC, Security, IOC, AOP, DAO, ORM, LDAP, Oauth, Data, cloudConfig, batch, Jdbc, boot), Struts 1, Struts 2, Tiles, Web Services, POI, Memcache, JDBCTemplate, Maven, Ant, Solr, Swing, Hibernate, OJB, EJB 2.0, EJB 3.0, JPA, JTA, Quartz, Entity Manager, Intrscope, EPAgent, WAS, WSRR, Business Space, Patrones de Diseño, YII, Laravel, SLIM, express, loopback.

Infraestructura: Mesos, Marathon, DC/OS, Docker, ELK.

Api Gateway: Kong, AnyPointConnect (MuleSoft). **Colas de mensajeria**: ActiveMQ, Kafka, RabbitMQ.

Servidores: JBOSS, Tomcat, Jetty, WebLogic, AquaLogic, tomcat, nginx.

Herramientas: Enterprise Architect, SVN, CVS, UML, XML, SONAR, GIT, Jenkins.

Base de Datos: Memcache, ehcache, DERBY, SQLITE, HSQLDB, ORACLE, SQLSERVER,

MySql, UNIVERSE, DB2. Redis, influxDB, Couchbase, MongoDB, Posgress.

Paradigmas de Programación: Procedural, AOP, SOA, POO, POE.

E-Commerce: Prestashop, Magento, Open Cart, OsCommerce, WooCommerce, VirtueMart, Drupal.

Cursos Realizados

Lenguaies

Programación en Basic. Capacitación realizada en Sistran SA.

Java Standard Programming, J2SE. Curso realizado en EducacionIT, duración 40 hs. Descripción: Cubre los temas más avanzados de la versión Standard de Java, como administración y sincronización de hilos de ejecución (threads) y los aspectos relacionados con networking.

Java Standard Programming, J2SE: Curso realizado en Heinsohn Argentina. Dictado por el Sr. Eduardo del Puerto, profesor de la UTN. Examen aprobado de dicho curso con la certificación de la UTN.

Flex: Capacitación realizada en Movistar en el mes de Mayo del 2009. Conceptos básicos de la tecnología y ejemplos de presentación.

C++: Instituto de tecnología ORT Argentina.

ASP.NET: Instituto de tecnologia ORT Argentina.

C#: Instituto de tecnología ORT Argentina.

Java JEE

EJB 2.0: Capacitación realizada en MoviStar en el mes de Marzo del 2009.

JEE: Capacitación realizada en Movistar en el mes de Abril del 2009, centrada en los estándares y especificaciones básicas de JEE: EJB, JMS, JPA, etc.

EJB 3.0: Capacitación realizada en MoviStar en el mes de Noviembre del 2009.

JPA: Capacitación realizada en MoviStar 10/2010.

JTA: Capacitación realizada en MoviStar 10/2010.

Arguitectura

Patrones de Diseño: Capacitación realizada en FIT, Software & Consulting en el mes de Febrero del 2009.

SOA: Capacitación realizada en Movistar en el mes de Junio del 2009. Conceptos básicos de la arquitectura orientada a servicios e implementación de Web services.

AOP: Capacitación realizada en Sabre Holding 10/2010.

Base de Datos

UNIVERSE. Capacitación realizada en Sistran SA.

Base de datos DB2, AS/400: Experiencia realizada en Heinsohn Argentina.

Base de datos Oracle: Capacitación realizada en las oficinas de Oracle, centrada en SQL-Tunning, performance de consultas y funcionamiento interno de la base. Certificado de Presencia.

Framework

Spring: Capacitación realizada en Sabre Holding 10/2010.

Struts: Capacitación realizada en Sabre Holding 10/2010.

Hibernate. Hibernate, curso realizado en Educación IT. Conceptos básicos, distintos tipos de mapeos, configuraciones en general. Duración 21 Hs. Certificado de asistencia.

Sofía: Framework de la empresa Salmonllc. Utilizado para aplicaciones Web, basado en el modelo MVC.

Atuin: Propietario de MoviStar, basado en el patrón MVC, con presentación en Flex y modelo en java con utilización de EJB 2.0.

Otros

UML: Curso realizado en Heinson Argentina. Dictado por el Sr. Eduardo del Puerto, profesor de la UTN. Examen aprobado de dicho curso con la certificación de la UTN.

Seguros. Capacitación sobre funcionamiento de empresas de seguros dictado en Sistran Consultores.

Idiomas

Francés. Nivel oral Básico. Nivel escrito Básico. Nivel de lectura Básico.

Última vez aplicado: Más de 2 años.

Inglés. Nivel oral Básico. Nivel escrito Básico. Nivel de lectura Intermedio.

Última vez aplicado: Actualmente.

Carrera Docente

07.2013 - Presente | IRSO, Argentina.

Profesor Taller de Programación IV (Tesina), Instituto Raul Scalabrini Ortiz.

Dictado de clases de la materia Taller 6, 3er año 2do cuatrimestre, sistemas distribuidos con las nuevas tecnologías web.

08.2015-08.2016 | **UNTREF**, Argentina.

Profesor Programación Orientada a Objetos, Universidad Nacional de Tres de Febrero.

Curso orientado a profesores de nivel secundario de escuelas técnicas.

Dictado de Cursos

- Dictado de Curso de GIT.
- Dictado de Curso de Docker.
- Dictado de Curso MicroServicios.
- Dictado de Curso Api Rest (2 en softtek, 2 en TODOPAGO, 1 Meetup).
- Dictado de Capacitaciones Spring MVC (2 en Softtek, 1 en PSA).
- Dictado de Capacitaciones SOA.
- Dictado de Capacitaciones Spring (2 en Softtek, 1 en PSA).
- Dictado de Capacitaciones Struts 1 y 2.
- Dictado de Capacitaciones Hibernate. (2 en Softtek).
- Dictado de 3 Capacitaciones Android (2 en PSA, 1 en Softtek).
- Dictado de Escuelita Java para Softtek Enero 2012.
- Dictado de Escuelita Java para Softtek Junio 2012.

- Dictado de Escuelita Java para Softtek Agosto 2012.
- Dictado de Capacitación "Buenas Prácticas de programación" Softtek Mayo 2013.
- Dictado de Capacitación "Patrones de Diseño" Softtek Junio 2013.

Experiencia laboral

07.2011-Presente | **SOFTTEK**, Argentina.

07.2014 - Presente: Arquitecto / Team Leader / Tech Leader:

Cambio de Roles dependiendo de la evolucion de la cuenta, de gestion a tecnico y viceversa. Coordinación de distintos equipos de 25 personas en total, en distintas sedes (México y Chile), para el cliente TODOPAGO-Prisma.

Coordinación de un equipo de 2 personas para el cliente Decidir.(Actualidad)

Dictado de capacitaciones.

Cumpliendo Rol de arquitecto para diversos clientes.

Realizar entrevistas para diversos puestos (desarrollador java, net, pl, node, php, QA, Analistas).

05.2013 - 7.2014 **Team Leader / Tech Leader**: Coordinación de un equipo de 9 personas para el cliente TERNIUM. Dictado de capacitaciones.

Planes de mejora de calidad del servicio.

Planificación de tareas.

Desarrollo de aplicación interna que muestra las métricas del servicio Ternium (Spring-Core 3.0, Boostrap, Jquery, JSON, Google Charts, Spring Security 3.0, Spring-MVC, Struts 2, Hibernate 3, Google Charts, Hibernate).

07.2011 - 05.2013 Analista Programador SR: Desarrollo y análisis de nuevas funcionalidades, Re-factoreo de funcionalidades existentes (Spring-Core 3.0, Spring Security 3.0, Struts 2, Hibernate 3, DHTMLX), Construcción de Epa Agent, Conexión entre sistemas Internos. Ayuda en proyectos con tecnologías: JQuery, Spring IOC, DHTMLX, struts2, Hibernate. Tareas de Coaching sobre trainees recién ingresados. Customización de un gestor de contenidos de IBM (WSRR) Tareas de liderazgo, coordinación y división de tareas. Tareas Administrativas (carga de horas del equipo, armado de presentaciones Powerpoint para reuniones internas, gestión de permisos dentro de cliente) Realización de entrevistas a posibles recursos.

01.2011-07.2011 | **VOSTU**, Argentina.

Analista Programador SR, Programación de backend para videojuegos de redes sociales, (facebook y orkut). JVM 1.6. Frameworks: Memcache, Spring 3.0.

Módulos implementados de Spring : Spring security, Spring MVC, spring IOC, spring jdbc (jdbcTemplate).

Base de datos MySql.

06.2010 - 01.2011| **Sabre Holdings**, Argentina.

Analista Programador SR JAVA J2EE Ssr, Trabaje en diferentes proyectos y distintos frameworks, aplicaciones en Struts y Spring, uso de Solr para la indexación de texto, Base de Datos Oracle, esto se dio debido a que el trabajo del equipo era agregar distintas funcionalidades a diversos sistemas en producción.

1.2009 – 06.2010 | **FIT, Software & Consulting**, Argentina. Consultora.

Analista Programador SSr JAVA J2EE, Cliente: Personal, por intermedio de Atos Origin, Creación y modificación de un MiddleWare que conecta los Sistemas de Personal y Telecom, Basado en Web Services. Tecnología: Suite Completa de BEA (Workshops, WebLogic,

Aqualogic, etc), utilización de Store Procedures, EJB, JMS. Utilizando Java 1,4.

Analista Programador SSr JAVA J2EE, Cliente: MoviStar, Creación de una aplicación 2 capas para la generación automática de reportes para el personal de PMO, obteniendo la información de distintas páginas Web. Duración 4 meses, en los cuales era el único miembro del equipo. Utilización de librerías tales como: POI, HttpUnit, HTMLUnit. Base de Datos Oracle. JVM 6. Utilización de Patrones de Diseño.

Participación en el módulo de comisiones. Tecnología: Framework Atún, base de datos Oracle.

02.2008 – 12.2008 | **Heinsohn**, Argentina. Tecnología.

Programador Junior. Programación. Programador JAVA J2EE, realizar modificaciones al sistema que ofrece la empresa (actualmente sistema de pagos de AFJP, previsol y Met. LIFE). En este momento comenzando con tareas de análisis y diseño. Utilización del Enterprise Architect. Utilizamos UP, estamos en etapa de elaboración, desarrollos a partir de casos de uso, previa reunión técnica con analistas de mayor seniority. Utilizamos JAVA con el Framework SOFIA de la empresa Salmonllc y JBOSS como servidor de aplicaciones.

11.2007 - 02.2008 | **Sistran**, Argentina. Seguros.

Programador Jr. Consultora para compañía de seguros. Programador en Basic con base de datos en Universe. Mi trabajo consiste en realizar modificaciones en distintos ABM, y módulos de impresiones.